臺灣臺中地方法院民事簡易判決  
110年度豐簡字第493號
原      告  安泰商業銀行股份有限公司


法定代理人  丁予康  
訴訟代理人  劉威彥  
            李憲文  
被      告  陳湘亭  
上列當事人間請求給付簽帳卡消費款事件，本院於民國110年11
月23日言詞辯論終結，判決如下：
    主      文
一、被告應給付原告新臺幣117,120元，及其中新臺幣112,970元
    自民國110年6月2日起至清償日止，按週年利率百分之十五
    計算之利息。
二、訴訟費用由被告負擔。
三、本判決第1項原告勝訴部分得假執行。但被告如以新臺幣117
    ,120元為原告預供擔保，得免為假執行。
    事實及理由
壹、原告起訴主張：
一、被告於民國89年4月24日向原告聲請信用卡使用，經原告審
    核通過，依約被告得持卡於特約商店消費，但應於當期繳款
    日前向原告清償，逾期應給付自各筆記帳（消費款及預借現
    金）入帳日起，按年息15％計算之利息，並按約定條款計收
    之延滯金。
二、嗣因被告未依約繳款，經原告及其他債權銀行聲請債務協商
    ，被告親自簽署前置協商機制協議書（金融機構無擔保債權
    ）（下稱系爭協議書），該協商方案並於102年12月16日經
    臺灣臺北地方法院（下稱臺北地院）以102年度司消債核字
    第11281號裁定（下稱系爭裁定書）准許在案，而確認原告
    對被告之債權額為170,408元。惟被告分期繳納至110年1月1
    4日後，即未再依約繳款，仍餘117,120元（其中本金112,97
    0元）未繳。原告為聲請支付命令，於110年6月2日查詢確認
    被告欠繳情形，固僅請求自該日起算之遲延利息。
三、爰依消費借貸之法律關係，提起本訴。並聲明：如主文第1
    項所示。　　
貳、被告抗辯則以：
一、被告向原告申請核發信用卡後，均有按期繳款，並未積欠款
    項。於102 年間，被告接到自稱受元大商業銀行股份有限公
    司（下稱元大商銀）委託之人來電，告知可以用房貸額度整
    合信用卡債務等語，被告即依對方要求提供所有資料，然竟
    遭該人盜刷信用卡。原告提出之消費簽帳紀錄中，於102年8
    月19日、102年8月20日在歐來富股份有限公司之刷卡交易，
    均係遭他人盜刷。扣除盜刷金額後，被告應給付原告之信用
    款金額為101,301元，然被告已繳納115,040元，尚且溢繳13
    ,739元，是原告請求被告給付信用卡消費款，應無理由。
二、被告簽署系爭協議書時，未看到附件，對於協商之信用卡債
    務確切金額並不知悉。嗣系爭裁定書雖寄到被告戶籍地，但
    被告戶籍地是為子女學籍而設，未實際居住該址，簽收章亦
    非被告之印章，被告未收到此份裁定。
三、並聲明：㈠原告之訴駁回。㈡如受不利判決，願供擔保，請准
    宣告免為假執行。
參、本院之判斷：
一、原告主張之上開事實，業據提出信用卡申請書暨約定條款、
    催收客戶欠繳明細清單、歷史交易明細資料、客戶滯納消費
    款明細資料、信用卡繳款通知書、系爭裁定書等件為證（見
    本院110年度司促字第17162號卷，下稱本院司促卷，第11頁
    至第18頁、第19頁、本院110年度豐簡字第493號卷，下稱本
    院豐簡卷，第57頁至第67頁），並經本院依職權調閱臺北地
    院102年度司消債核字第11281號民事卷宗（下稱系爭前置協
    商卷）核閱無訛。而被告除抗辯其中部分款項係遭他人盜刷
    ，亦未收受系爭裁定書外，對於其他事項，未予爭執（見本
    院豐簡卷第38頁）。從而，堪信原告主張為真實。
二、被告雖辯稱信用卡繳款通知書中，有關102年8月19日、102
    年8月20日之刷卡交易，均係遭他人盜刷等語。然查：
　㈠觀該兩筆信用卡交易，交易對象均為歐來富股份有限公司（
    見本院豐簡卷第43頁至第45頁）。而質之被告自承：我當時
    是該公司的處長等語（見本院豐簡卷第38頁），顯見被告與
    信用卡刷卡之交易對象有密切關係。則衡諸常理，當以被告
    於自身任職之公司刷卡消費為常態，尚難認他人欲盜刷被告
    之信用卡時，會剛好或故意採擇被告任職之公司交易。則被
    告辯稱該2 筆交易係遭他人盜刷，已屬有疑。
　㈡再者，被告前簽署系爭協議書，同意向債權金融機構中之最
    大債權金融機構即元大商銀繳款，再由元大商銀按比例撥付
    款項與各金融機構等情，有系爭協議書、前置協商無擔保債
    務還款分配表暨表決結果附卷可參（見系爭前置協商卷影卷
    第13頁至第21頁）。而依被告陳稱：系爭協議書是我簽的，
    我認為錢繳給元大商銀，元大商銀就會幫我清償信用卡的債
    務等語（見本院豐簡卷第109頁），亦足徵被告確有簽署前
    開文件，並明確知悉文件內容係要整合信用卡債務，被告需
    將應繳款項給付元大商銀，再由元大商銀代為償還各家銀行
    等意旨。對照附表即前置協商無擔保債務還款分配表（見系
    爭前置協商卷影卷第19頁至第21頁），已明確記載原告當時
    對被告之債權金額為170,408元，而與原告本件主張相符。
    被告既簽署系爭協議書，堪認就系爭協議書附表所示積欠原
    告之前開金額，應已確認無誤。則被告於多年後，始抗辯其
    中有部分款項係遭他人盜刷，自非可採。
　㈢被告雖辯稱簽署系爭協議書時，未看到附表之還款分配表，
    後亦未收到系爭裁定書等語。然觀系爭協議書上方，業已記
    明「……就附表所列之所有債務達成分期還款協議」，並同意
    「……自民國102年12月10日為首期繳款日，每月以新臺幣11,
    258元，共分180期，年利率6.00％……」等內容（見系爭前置
    協商卷影卷第13頁）。審酌被告既知悉簽署系爭協議書之目
    的係為給付信用卡債務，衡諸常理，尚無可能在未確認債務
    內容前，率爾簽名，而致全然不知附表所載之還款金額為何
    之可能。且臺北地院嗣以前開文件為附件，裁定准予被告與
    金融機構間之債務清償方案，系爭裁定書並於102年12月19
    日送達被告戶籍地，由「陳湘亭」蓋印，經送達郵差勾選為
    本人簽收等情，亦有系爭裁定書、送達證書在卷可考（見系
    爭前置協商卷影卷第39頁至第50頁、第73頁）。對照原告提
    出之欠繳明細清單（見本院司促卷第19頁），亦可見被告嗣
    確有依約分期繳款多年，直至110年1月14日止，核與被告陳
    稱：協商之後我都有一直繳款等語相符（見本院豐簡卷第11
    0頁），堪可認被告確有收受系爭裁定書，亦知悉債務協商
    之內容，始能遵期繳納應繳款項。被告於數年後，始辯稱從
    未收受系爭裁定書，亦不了解還款內容等節，尚非可採。
　㈣綜合上述，被告辯稱部分消費款項係遭他人盜刷，難認合乎
    常理，且被告於簽署系爭協議書時，亦未爭執積欠原告之款
    項。則被告於本院審理時，始辯稱部分款項係遭他人盜刷乙
    節，應非可採。
三、從而，原告主張被告仍積欠原告信用卡消費款112,970元（
    其中本金117,120元），自110年1月14日起即未還等節，應
    屬有據。而依兩造間信用卡契約之約定，被告於遲延給付時
    ，應另給付原告按週年利率15％計算之遲延利息（見本院司
    促卷第15頁）。則原告請求被告給付前開金額，及本金部分
    僅請求自110年6月2日起至清償日止，按週年利率15％計算之
    遲延利息，應屬可採。
肆、綜上所述，原告基於消費借貸之法律關係，請求被告給付如
    主文第1 項所示之金額及利息，為有理由，應予准許。
伍、本判決就原告勝訴部分，係依民事訴訟法第427條第1項規定
    適用簡易訴訟程序所為被告敗訴之判決，依民事訴訟法第38
    9條第1項第3款之規定，應由本院依職權宣告假執行。又被
    告陳明如受不利判決，願供擔保請准免為假執行，核無不合
    ，爰酌定相當金額後准許之。
陸、本件事證已臻明確，兩造其餘攻擊防禦方法及所舉證據，經
    審酌結果，與本件判決結論均無影響，爰不一一論述，附此
    敘明。
柒、訴訟費用之負擔：民事訴訟法第78條。　
中　　華　　民　　國　　110 　年　　12　　月　　16　　日
                      臺灣臺中地方法院豐原簡易庭
                                  法　官　段奇琬
以上正本係照原本作成。
如不服本判決，應於送達後20日內，向本院提出上訴狀並表明上
訴理由，如於本判決宣示後送達前提起上訴者，應於判決送達後
20日內補提上訴理由書（須附繕本）。如委任律師提起上訴者，
應一併繳納上訴審裁判費。
中　　華　　民　　國　　110 　年　　12　　月　　16　　日
                                  書記官　許瑞萍